臺灣高等法院民事裁定
109年度抗字第1698號
抗  告  人  王建忠  
相  對  人  陳伯宏  
            王何幼  
            新北市泰山區農會

法定代理人  林渤清  
上列當事人間第三人異議之訴等事件，抗告人對於中華民國109
年10月26日臺灣臺北地方法院109年度訴字第7337號所為裁定提
，關於訴訟標的價額核定部分提起抗告，本院裁定如下： 
    主  文
抗告駁回。
抗告訴訟費用由抗告人負擔。
    理  由
一、按訴訟標的之價額，由法院核定；核定訴訟標的之價額，以
    起訴時之交易價額為準；無交易價額者，以原告就訴訟標的
    所有之利益為準。以一訴主張數項標的者，其價額合併計算
    之。但所主張之數項標的互相競合或應為選擇者，其訴訟標
    的價額，應依其中價額最高者定之，此為民事訴訟法第77條
    之1第1項、第2項及第77條之2第1項分別定有明文。次按第
    三人異議之訴之訴訟標的為該第三人之異議權，法院核定此
    訴訟標的之價額，應以該第三人本於此項異議權，請求排除
    強制執行所有之利益為準。惟執行標的物之價值若低於執行
    名義所載債權額時，其就訴訟標的所有之利益，僅為執行標
    的物不受強制執行，故訴訟標的之價額，應以執行標的物之
    價值為準（最高法院91年度第5次民事庭會議決議參照）。
    復按先買權為財產之一種，其因此涉訟自應就其爭買之標的
    物價額計算審判費用（最高法院106年度台抗字第1051號民
    事裁定意旨同此見解）。
二、本件抗告意旨略以：原法院109年度訴字第7337號裁定訴訟
    標的價額共為新臺幣（下同）1,800萬元，扣除已預繳之裁
    判費6,600元，仍應補繳第一審裁判費用163,800元，伊就其
    原法院計算之訴訟標的價額涉有疑慮，爰依法提起抗告，請
    求廢棄原裁定等語。
三、經查，抗告人於原法院起訴之聲明為：「㈠確認原告（按即
    抗告人）就原法院108年度司執字第5527號強制執行事件（
　　下稱系爭執行事件）中之執行標的物，即建物標示表編號2
    所列：『暫編建號1504號，坐落：臺北市○○區○○段○○段000地
    號土地（下稱系爭土地）上，即門牌：臺北市○○區○○路000
    巷00號』中之未辦理保存登記建物，面積共約83.07平方公尺
    （以實測為準）」（下稱系爭1504號建物）之所有權關係存
    在。㈡系爭執行事件就系爭1504號建物之執行程序應予撤銷
    。㈢確認原告就系爭執行事件之執行標的物即系爭土地，有
    優先購買權關係存在。㈣被告（按即相對人
　　）應給付原告60萬元，暨自本訴訟繕本送達翌日起至清償日
    止，按年息5％計算利息。」等語（見原法院卷第7頁至第9頁
    ）。上開第㈢項聲明部分，抗告人係主張其對系爭土地有優
    先購買權，揆諸上開規定及說明，應就其主張有優先購買權
    之系爭土地之價額計算裁判費用，而系爭土地經拍定價格為
    1,705萬6,000元(見原審卷第29頁)，是第㈢項聲明部分之訴
    訟標的價額核定為1,705萬6,000元。另抗告人上開第㈠、㈡項
    聲明部分，係主張其就系爭1504號建物所有權存在，並請求
    撤銷系爭執行事件之強制執行程序，就第㈠項聲明部分
　　，系爭1504號建物經拍定之價格為344,000元；第㈡項聲明部
    分，系爭1504號建物所擔保之債權額為200萬元（見原審卷
    第15頁至第19頁、第29頁)，依前揭說明，自應以系爭150
　　4號建物經拍定之價格344,000元，為核定上開第㈠、㈡項聲明
    部分之訴訟標的價額。第㈣聲明部分，抗告人係請求相對人
    應給付60萬元，與前開第㈠、㈡、㈣項三項聲明部分並無主從
    競合或選擇關係，僅為請求損害賠償。是依民事訴訟法第77
    條之2第1項前段規定，抗告人於原審起訴主張之上開第㈠至㈣
    項聲明，訴訟標的價額應合併計算為1,800萬元（計算式：1
    7,056,000元＋344,000＋600,000＝18,000,000）。是原法院核
    定本件訴訟標的價額為1,800萬元，應徵第一審裁判費170,4
    00元，扣除抗告人已繳納之裁判費6,600元，應再補繳163,8
    00元，經核並無違誤。抗告意旨指摘原裁定不當，求予廢棄
    ，為無理由，應予駁回。
四、爰裁定如主文。
中　　華　　民　　國　　110 　年　　1 　　月　　18　　日
                  民事第十庭   
                        審判長法  官   黃嘉烈
　　　　　　　　　　　        法  官   張文毓
　　　　　　　　　　　　　　  法  官   高明德
附表：建物標示表編號2
108年司執字005527號 財產所有人：王何幼                  土  地  坐  落      面 積 權利範圍  最低拍賣價格 (新臺幣元) 縣市 鄉鎮市區 段 小段 地號 平方公尺   臺北市 萬華區 華江 一 715 74 全部 16,760,00元 備考 預告登記：請求權人游飛龍;內容：未辦妥所有權登記移轉予請求權人前不得移轉予他人       

建 號 基地坐落（建物門牌） 建築式樣主要建築材料及房屋層數  建物面積（平方公尺）  權利範圍 最低拍賣價格 (新臺幣元)    樓層面積合計 附屬建物主要建築材料及用途   1504 臺北市○○區○○段○○段000地號土地 2層 第一層未登記部分 13.99 第二層未登記部分 5.26 未保存登記建物部分：63.82 合計：83.07  全部 344,000元 備考       
正本係照原本作成。
本裁定除以適用法規顯有錯誤為理由外，不得再抗告。如提起再
抗告，應於收受送達後10日內委任律師為代理人向本院提出再抗
告狀。並繳納再抗告費新臺幣１千元。
中　　華　　民　　國　　110 　年　　1 　　月　　18　　日
　　　　　　　　　　　　　
　　　　　　　　　　　　　　  書記官   郭彥琪